【裁判字號】    98,監,201
【裁判日期】    980831
【裁判案由】    選定禁治產人監護人
【裁判全文】
臺灣板橋地方法院民事裁定               98年度監字第201號
聲  請  人  甲○○
上列當事人間聲請選定禁治產人監護人事件，本院裁定如下：
    主      文
選定甲○○（男，民國○○○年○月○日生，身分證統一編號：
Ｚ000000000號）為禁治產人乙○○○（女，民國○○
年○月○日生，身分證統一編號：Ｚ000000000號）之
監護人。
聲請程序費用由聲請人負擔。
    理      由
一、按禁治產人應置監護人，並依下列順序定之：(1)配偶。(2)父
    母。(3)與禁治產人同居之祖父母。(4)家長。(5)後死之父或母
    以遺囑指定之人。不能依前項規定定其監護人時，由法院徵
    求親屬會議之意見選定之，民法第1110條、第1111條分別定
    有明文。
二、本件聲請意旨略以：聲請人甲○○之母乙○○○因故導致心
    神喪失，業經鈞院於民國98年4 月28日以98年度禁字第86
    號裁定宣告乙○○○為禁治產人在案。然因禁治產人並無民
    法第1111條所定之法定監護人，且無第1131條第1 項規定之
    親屬致無法召開親屬會議，經鈞院於98年5 月27日以98年度
    監字第165 號選定劉晏婕、劉燕華、劉燕芬、劉燕芳、王月
    香等人為禁治產人乙○○○之親屬會議會員，嗣上揭會員於
    98 年6月5 日依法召開親屬會議並完成會議紀錄，建議由聲
    請人甲○○擔任禁治產人之監護人，而聲請人係乙○○○之
    子，且乙○○○患病後，其家中生活事務均由聲請人處理，
    為此，爰依民法第1111條第2 項規定，聲請鈞院選定聲請人
    為禁治產人乙○○○之監護人等語，並提出本院98年度禁字
    第86號裁定、98年度監字第165 號裁定影本、親屬會議紀錄
    、戶籍謄本等件為證。
三、經查，聲請人主張乙○○○為禁治產人，現無法定監護人，
    及聲請人已依本院裁定選任之親屬會議會員，召開親屬會議
    選定聲請人為監護人等情，業據聲請人提出本院98年度禁字
    第86號裁定影本、98年度監字第165 號裁定影本、親屬會議
    紀錄、戶籍謄本等件，本院並依職權調閱98年度禁字第86號
    ，及98年度監字第165 號卷宗查明屬實，是堪信為真實。是
    本院參酌親屬會議之意見，並考量聲請人為禁治產人乙○○
    ○之子，且照顧乙○○○日常生活，認由聲請人擔任乙○○
    ○之監護人應屬適當，爰依民法第1111條第2 項之規定，選
    定聲請人甲○○為禁治產人乙○○○之監護人。
四、依非訟事件法第21條第1 項前段，裁定如主文。
中    華    民    國    98    年    8     月    31    日
                    家事法庭  法  官  郭光興
以上正本係照原本作成。
如對本裁定抗告，須於裁定送達後10日之不變期間內，向本院提
出抗告狀，並繳納抗告費新臺幣1,000元
中    華    民    國    98    年    9     月    1     日
                            書記官  簡維萍


司法院資訊處製作；財團法人民間司法改革基金會備份。
